臺灣高等法院刑事裁定
111年度聲字第1626號
聲  請  人  臺灣高等檢察署檢察官
受  刑  人  郭志翔


上列聲請人因受刑人數罪併罰有二裁判以上，聲請定其應執行之
刑（聲請案號：臺灣高等檢察署111年度執聲字第724號），本院
裁定如下：
    主  文
郭志翔犯如附表所示各罪所處之刑，應執行有期徒刑柒年陸月。
    理  由
一、聲請意旨略以：受刑人郭志翔因犯竊盜等數罪，先後經判決
    確定如附表，應依刑法第50條第1項第1款、同條第2項、第5
    3條、第51條第5款之規定，定其應執行之刑，爰依刑事訴訟
    法第477條第1項之規定聲請定應執行之刑等語。
二、按裁判確定前犯數罪者，併合處罰之，但得易科罰金與不得
    易科罰金之罪，不在此限；前項但書情形，受刑人請求檢察
    官聲請定應執行刑者，依第51條規定定之；數罪併罰，有二
    裁判以上者，依第51條之規定，定其應執行之刑；數罪併罰
    ，分別宣告多數有期徒刑者，於各刑中之最長期以上，各刑
    合併之刑期以下，定其刑期，但不得逾30年，刑法第50條第
    1項但書第1款、第2項、第53條及第51條第5款分別定有明文
    。準此，合於數罪併罰之數罪，其中有得易科罰金之罪與不
    得易科罰金之罪，須經受刑人請求檢察官聲請，始得依刑法
    第51條第5款之規定定其應執行之刑。又數罪併罰中之一罪
    ，依刑法規定得易科罰金，若因與不得易科之他罪併合處罰
    結果，而不得易科罰金時，原可易科罰金部分所處之刑，自
    亦無庸為易科折算標準之記載，司法院釋字第144號解釋意
    旨亦可資參照。又刑事訴訟法第370條第2項、第3項，已針
    對第二審上訴案件之定應執行之刑，明定有不利益變更禁止
    原則之適用；而分屬不同案件之數罪併罰有應更定執行刑之
    情形，倘一裁判宣告數罪之刑，曾經定其執行刑，再與其他
    裁判宣告之刑定其執行刑時，在法理上亦應同受此原則之拘
    束。亦即，另定之執行刑，其裁量所定之刑期，不得較重於
    前定之執行刑加計後裁判宣告之刑之總和（最高法院103年
    度台抗字第674號、第707號裁定意旨參照）。
三、經查：本件受刑人因犯如附表所示各罪（共36罪），先後經
    臺灣桃園地方法院、本院判處如附表編號1至23所示之刑，
    均經確定在案，有如附表所示之判決、本院被告前案紀錄表
    存卷可佐。又附表編號1至5、7、13至19、23所處罪刑係得
    易科罰金之罪刑，與附表編號6、8至12、20至22所處罪刑係
    不得易科罰金之罪刑，原依刑法第50條第1項但書之規定不
    得併合處罰，惟受刑人已具狀檢察官向法院聲請定其應執行
    刑，有「臺灣桃園地方檢察署依102年1月23日修正之刑法第
    50條調查受刑人是否聲請定應執行刑調查表」附卷可參，本
    院自應依刑法第50條第2項之規定，依同法第51條規定定其
    應執行刑。茲檢察官向最後事實審之本院聲請定其應執行之
    刑，本院審核認其聲請於法尚無不合，經審酌受刑人如附表
    各罪所示刑度之外部限制（總刑期為有期徒刑16年8月），
    附表編號1至5所示之罪，經臺灣桃園地方法院以110年度聲
    字第3700號裁定應執行有期徒刑1年3月確定、附表編號8至1
    2、13至16所示之罪，經臺灣桃園地方法院以110年度審易字
    第912號、第1106號、第1137號判決各應執行有期徒刑5年4
    月、1年2月確定、附表編號17至19所示之罪，前經臺灣桃園
    地方法院以110年度易字第762號判決應執行有期徒刑1年，
    由本院以110年度上易字第1811號判決駁回上訴確定、附表
    編號21至22、23所示之罪，經臺灣桃園地方法院以110年度
    審易字第748號判決各應執行有期徒刑1年、7月，由本院以1
    10年度上易字第1871號判決駁回上訴確定；及受刑人所犯如
    附表編號1、2、4至13、17、20至23所示之罪均屬竊盜犯罪
    ，附表編號3、14、18、19所示之罪均屬詐欺類型犯罪，各
    犯罪類型、手段相似，此部分責任非難重複之程度亦較高，
    及所犯數罪時間、各罪之侵害法益、個別罪質內容、犯罪情
    節，且審酌受刑人違反之嚴重性、所犯數罪為整體非難評價
    ，並貫徹刑法量刑公平正義理念之內部限制及受刑人之意見
    （參本院查詢表）等，定其應執行之刑如主文所示。
四、據上論斷，應依刑事訴訟法第477條第1項，刑法第53條、第
    51條第5款、第50條第1項但書、第2項，裁定如主文。
中　　華　　民　　國　　111 　年　　5 　　月　　13　　日
            　　　刑事第十八庭  審判長法　官  何俏美
                                      法　官  黃紹紘
                                      法　官  陳海寧
以上正本證明與原本無異。
不得抗告。
                                      書記官  謝文傑
中　　華　　民　　國　　111 　年　　5 　　月　　17　　日
編號 罪名 宣告刑 犯罪日期 最後事實審  確定判決  備註     法院案號 判決日期 法院案號 確定日期  1 竊盜 有期徒刑3月 109年11月20日 臺灣桃園地方法院109年度桃簡字第2992號 110年3月4日 臺灣桃園地方法院109年度桃簡字第2992號 110年6月17日 編號1至5部分，經臺灣桃園地方法院110年度聲字第3700號裁定應執行有期徒刑1年3月確定 2 竊盜 有期徒刑5月 109年3月31日18時50分許至109年4月4日18時19分間某時 臺灣桃園地方法院109年度桃簡字第1893號 110年3月12日 臺灣桃園地方法院109年度桃簡字第1893號 110年6月30日  3 非法由收費設備得利 有期徒刑2月 109年4月4日      4 竊盜 有期徒刑4月15日 109年9月18日 臺灣桃園地方法院110年度桃簡字第289號 110年7月27日 臺灣桃園地方法院110年度桃簡字第289號 110年9月7日  5 竊盜 有期徒刑3月15日 109年8月23日      6 侵入住宅竊盜 有期徒刑7月 109年9月16日 臺灣桃園地方法院110年度審易字第156號 110年9月30日 臺灣桃園地方法院110年度審易字第156號 110年11月2日  7 侵入住宅竊盜 有期徒刑6月 110年3月29日 臺灣桃園地方法院110年度壢簡字第589號 110年9月29日 臺灣桃園地方法院110年度壢簡字第589號 110年11月2日  8 侵入住宅竊盜 有期徒刑8月（9罪） 109年11月21日、12月17日、18日、110年1月1日、3日、27日、3月28日 臺灣桃園地方法院110年度審易字第912號、第1106號、第1137號、第1288號（聲請書附表略載為第912號） 110年12月29日 臺灣桃園地方法院110年度審易字第912號、第1106號、第1137號、第1288號(聲請書附表略載為第912號) 111年2月7日 編號8至12部分，經臺灣桃園地方法院110年度審易字第912號、第1106號、第1137號判決應執行有期徒刑5年4月確定    9 踰越窗戶竊盜 有期徒刑8月 109年12月18日      10 踰越牆垣毀越門扇侵入住宅竊盜 有期徒刑8月 110年1月2日      11 侵入有人居住之建築物竊盜 有期徒刑8月 110年1月29日      12 侵入住宅竊盜 有期徒刑7月 109年10月31日      13 竊盜 有期徒刑4月（2罪） 109年9月12日、110年1月24日     編號13至16部分，經臺灣桃園地方法院110年度審易字第912號、第1106號、第1137號判決應執行有期徒刑1年2月確定 14 詐欺得利 有期徒刑3月（2罪） 109年9月12日、12月18日      15 詐欺取財 有期徒刑3月 109年12月17日      16 非法由收費設備得利 有期徒刑3月 110年1月29日      17 竊盜 有期徒刑5月 109年9月3日 臺灣高等法院110年度上易字第1811號 111年1月20日 臺灣高等法院110年度上易字第1811號 111年1月20日 編號17至19部分，經臺灣桃園地方法院110年度易字第762號判決應執行有期徒刑1年，由臺灣高等法院110年度上易字第1811號判決駁回上訴確定 18 詐欺得利 有期徒刑3月 109年9月3日      19 詐欺取財 有期徒刑3月（2罪） 109年9月3日      20 侵入住宅竊盜 有期徒刑8月 110年1月19日 臺灣桃園地方法院110年度審易字第1578號 111年1月20日 臺灣桃園地方法院110年度審易字第1578號 111年3月1日  21 侵入住宅竊盜 有期徒刑8月 109年8月5日前某時 臺灣高等法院110年度上易字第1871號 111年2月22日 臺灣高等法院110年度上易字第1871號 111年2月22日 編號21至22部分，前經臺灣桃園地方法院110年度審易字第748號判決應執行有期徒刑1年，嗣經臺灣高等法院110年度上易字第1871號判決駁回上訴確定 22 侵入住宅竊盜 有期徒刑7月 109年10月11日      23 竊盜 有期徒刑3月（3罪） 109年9月12日、24日     左揭3罪經臺灣桃園地方法院110年度審易字第748號判決應執行有期徒刑7月，由臺灣高等法院110年度上易字第1871號判決駁回上訴確定